# 结构化主体再请教

提问人：cpab 时间：2017-08-27 11:21:52
数家企业及自然人成立的有限合伙企业，合伙企业成立的目的为股权投资，合伙企业设有投资决策委员会，决定股权投资事宜，由于合伙企业的主要业务为股权投资，投资决策委员会决定股权投资事宜，即在判断控制方将在投资决策委员会中的表决权作为决定因素，故有限合伙企业不是结构化主体，对吗？ 陈老师回复：投资决策委员会的表决权可能是实质性的，但也不必然不是结构化主体。如果合伙企业中的GP实质上只是代理人，而LP权益又有优先、劣后的分级安排，则主导该合伙企业的投资策的将是劣后级LP，这种情况下对控制权的判断就主要不是依据投资决策委员会的表决权而作出的，所以也是结构化主体。 请教：该合伙企业符合结构化主体的通常的 4 个殊征： 1 、业务活动范围受限。合伙协议明确业务活动只能从事股权投资。 2 、有具体明确的目的，而且目的比较单一。合伙协议约定从事股权投资，为公司的并购提供优质的股权源。 3 、股本（如有）不足以支撑其业务活动，必须依靠其他次级财务支持。 4 、通过向投资者发行不同等级的证券（如分级产品）等金融工具进行融资，不同等级的证券，信用风险及其他风险的集中程度也不同。 合伙企业有数名出资人，出资人划分为优先级、劣先级。 由于合伙企业经营活动主要为股权股资，对被投资方的回报产生重大影响的活动为股权的购买及出售。决定股权购买及出售是投资决策委员会。我理解： 1 、 如果合伙企业只有一名劣后级合伙人，则由于该劣后级合伙人承担了该合伙企业的主要风险及报酬，投资决策委员会的表决权劣后级合伙人必定占多数，劣后级合伙人必然主导投资决策委员会。 由于是唯一的劣后级合伙人的身份，决定了其能主导投资决策委员会，故在判断控制时，可以认为没有将在投资决策委员会的表决权作为决定因素。故该合伙企业为结构化主体，对吗？谢谢！ 2 、 如果合伙企业有数名劣后级合伙人，在判断控制方时，这些劣后级合伙人在投资决策委员会的表决权是判断由哪位劣后级合伙人主导投委会的决定因素。则该合伙企业不是结构化主体。对吗？谢谢！ 3 、 对控制的判断不论是公司、合伙企业、资管计划等，控制的三要素始终都是：一是投资方拥有对被投资方的权力，二是因参与被投资方的相关活动而享有可变回报，三是有能力运用对被投资方的权力影响其回报金额。结构化主体属于在设立时，能控制被投资方相关活动的投资方就已经明确。设立后就是按设立时主导方的意愿进行的。对吗？谢谢！

回答人：chenyiwei
大致上可以这样理解。但也不要过分纠结于某个合伙企业是否为“结构化主体”这样的概念性问题。对你的第一点，“如果合伙企业只有一名劣后级合伙人，则由于该劣后级合伙人承担了该合伙企业的主要风险及报酬，投资决策委员会的表决权劣后级合伙人必定占多数”这种情况也不一定成立，因为在实际操作中，优先级LP和GP也会有表决权，但GP是代理人，其表决权不代表控制；优先级LP的表决权（很多情况下是一票否决权）的表决权是保护性的，其目的是保护其按合同约定应得到的固定收益和本金的安全，所以不是实质性权力，剩下的实质性表决权就是劣后级LP主导了。